臺灣高等法院臺中分院刑事裁定　
110年度聲字第1693號
聲  請  人  臺灣高等檢察署臺中檢察分署檢察官     
受  刑  人  張榕修
上列聲請人因受刑人數罪併罰有二裁判以上，聲請定其應執行之
刑（聲請案號：110年度執聲字第776號），本院裁定如下：
    主  文
張榕修因犯如附表所示各罪所處之刑，應執行有期徒刑拾年捌月
。
    理  由
一、聲請意旨略以：受刑人張榕修（下稱受刑人）因毒品危害防
    制條例數罪，先後經臺灣臺中地方法院及本院分別判處如附
    表各編號所示之刑（本院為犯罪事實最後判決之法院，各罪
    曾定之應執行刑詳如附表所示），均經確定在案。數罪中雖
    有刑法第50條第1 項但書所列情形，惟受刑人已請求檢察官
    聲請定應執行刑，有請求定應執行刑調查表足稽，應依刑法
    第50條第2 項、第53條、第51條第5款規定，定其應執行之
    刑，爰依刑事訴訟法第477條第1項聲請裁定等語。
二、本件受刑人因犯如附表所示毒品危害防制條例等數罪，經臺
    灣臺中地方法院及本院分別判處如附表各編號所示之刑（本
    院為犯罪事實最後判決之法院，各罪曾定之應執行刑詳如附
    表所示），均經確定在案，此有上開案件之裁判書、臺灣高
    等法院被告前案紀錄表附卷可稽。而關於受刑人犯附表編號
    2 所示為得易科罰金、得易服社會勞動之罪，附表編號1 、
    3 至27 所示為不得易科罰金、不得易服社會勞動之罪，依
    刑法第50條第1 項但書之規定，原不得併合處罰。然查，檢
    察官之聲請係應受刑人之請求而提出，有卷附臺灣臺中地方
    檢察署是否請求定應執行刑調查表在卷可參。是本件聲請人
    依刑法第50條第2 項之規定，就受刑人所犯如附表所示各罪
    聲請定其應執行之刑，核屬正當，應予准許。爰審酌受刑人
    本案如附表編號1 、2 所示之罪，前已由本院以110年度聲
    字第1074號裁定應執行有期徒刑10 月確定，又如附表編號3
     至27 所示之罪，前經本院以109 年度上訴字第2732 號判
    處應執行有期徒刑10 年，並經最高法院以110 年度台上字
    第2475 號判決駁回上訴後確定在案；復考量受刑人本案所
    犯均係違反毒品危害防制條例有關部分，計有施用第一級及
    第二級毒品共2 罪（附表編號1至2 部分）、販賣第一級毒
    品共25 罪（附表編號3 至27 部分），就施用毒品罪及販賣
    毒品罪之各別類型而言，行為態樣、手段、動機大致相同，
    責任非難重複性甚高；兼衡受刑人所犯行為態樣、手段、動
    機、侵害法益種類及責任非難程度，而為整體評價後，定其
    應執行之刑如主文所示。
三、爰依刑事訴訟法第477 條第1 項、第50條第2 項、第53條、
    第51條第5 款，裁定如主文。
中　　華　　民　　國　　110 　年　　7 　　月　　6 　　日
            刑事第十二庭     審判長法　官  張國忠     
　　　　　　      　　　　 　　    法　官  陳  葳       
                                    
　　　　　　　　　      　 　　　  法　官  劉敏芳
上列正本證明與原本無異。
如不服本裁定，應於收受送達五日內向本院提出抗告書狀（須附
繕本）。
　　　　　　　　　　　　   　　　  書記官  施耀婷 
　　　　　　　　　　　　　　　　　 
中　　華　　民　　國　　110 　年　　7 　　月　　6 　　日






附表：受刑人張榕修定應執行之刑案件一覽表
編             號            1           2         3 罪             名  毒品危害防制條例 (施用第一級毒品) 毒品危害防制條例 (施用第二級毒品) 毒品危害防制條例 (販賣第一級毒品) 宣      告     刑  有期徒刑7 月 有期徒刑4 月 有期徒刑7 年8 月 犯   罪   日   期  109.05.13 109.05.14為警採尿時回溯96小時之某時 109.03.11 偵查（自訴）機關年度及案號  臺中地檢109年度毒偵字第1625號 臺中地檢109年度毒偵字第1625號 臺中地檢109年度偵字第15479號、第28722號 最後事實審 法          院 臺中地院 中高分院 中高分院  案          號 109年度訴字第1856號 109年度上訴字第2508號 109年度上訴字第2732號  判  決  日  期 109.09.23 109.12.17 109.11.03 確定判決 法          院 臺中地院 中高分院 最高法院  案          號 109年度訴字第1856號 109年度上訴字第2508號 110年度台上字第2475號  判 決 確定日期 109.11.26 （上訴後撤回） 109.12.17 110.04.08 是否為得易科罰金之案件  不得易科、不得社勞 得易科、得社勞 不得易科、不得社勞 備註  臺中地檢110年度執字第3170號 臺中地檢110年度執字第3171號 臺中地檢110年度執字第5880號   編號1 至2 應執行有期徒刑10 月（本院110年度聲字第1074號裁定確定）  編號3 至27 應執行有期徒刑10年 













編             號            4           5         6 罪             名  毒品危害防制條例 (販賣第一級毒品) 毒品危害防制條例 (販賣第一級毒品) 毒品危害防制條例 (販賣第一級毒品) 宣      告     刑  有期徒刑7 年8 月 有期徒刑7 年9 月 有期徒刑7 年8 月 犯   罪   日   期  109.03.24 109.03.26 109.03.30 偵查（自訴）機關年度及案號  臺中地檢109年度偵字第15479號、第28722號 臺中地檢109年度偵字第15479號、第28722號 臺中地檢109年度偵字第15479號、第28722號 最後事實審 法          院 中高分院 中高分院 中高分院  案          號 109年度上訴字第2732號 109年度上訴字第2732號 109年度上訴字第2732號  判  決  日  期 109.11.03 109.11.03 109.11.03 確定判決 法          院 最高法院 最高法院 最高法院  案          號 110年度台上字第2475號 110年度台上字第2475號 110年度台上字第2475號  判 決 確定日期 110.04.08 110.04.08 110.04.08 是否為得易科罰金之案件  不得易科、不得社勞 不得易科、不得社勞 不得易科、不得社勞 備註  臺中地檢110年度執字第5880號 臺中地檢110年度執字第5880號 臺中地檢110年度執字第5880號   編號3 至27 應執行有期徒刑10年   















編             號            7           8         9 罪             名  毒品危害防制條例 (販賣第一級毒品) 毒品危害防制條例 (販賣第一級毒品) 毒品危害防制條例 (販賣第一級毒品) 宣      告     刑  有期徒刑7 年8 月 有期徒刑7 年8 月 有期徒刑7 年8 月 犯   罪   日   期  109.02.22 109.03.10 109.03.11 偵查（自訴）機關年度及案號  臺中地檢109年度偵字第15479號、第28722號 臺中地檢109年度偵字第15479號、第28722號 臺中地檢109年度偵字第15479號、第28722號 最後事實審 法          院 中高分院 中高分院 中高分院  案          號 109年度上訴字第2732號 109年度上訴字第2732號 109年度上訴字第2732號  判  決  日  期 109.11.03 109.11.03 109.11.03 確定判決 法          院 最高法院 最高法院 最高法院  案          號 110年度台上字第2475號 110年度台上字第2475號 110年度台上字第2475號  判 決 確定日期 110.04.08 110.04.08 110.04.08 是否為得易科罰金之案件  不得易科、不得社勞 不得易科、不得社勞 不得易科、不得社勞 備註  臺中地檢110年度執字第5880號 臺中地檢110年度執字第5880號 臺中地檢110年度執字第5880號   編號3 至27 應執行有期徒刑10年   















編             號            10           11         12 罪             名  毒品危害防制條例 (販賣第一級毒品) 毒品危害防制條例 (販賣第一級毒品) 毒品危害防制條例 (販賣第一級毒品) 宣      告     刑  有期徒刑7 年9 月 有期徒刑7 年8 月 有期徒刑7 年8 月 犯   罪   日   期  109.03.12 109.03.13 109.03.14 偵查（自訴）機關年度及案號  臺中地檢109年度偵字第15479號、第28722號 臺中地檢109年度偵字第15479號、第28722號 臺中地檢109年度偵字第15479號、第28722號 最後事實審 法          院 中高分院 中高分院 中高分院  案          號 109年度上訴字第2732號 109年度上訴字第2732號 109年度上訴字第2732號  判  決  日  期 109.11.03 109.11.03 109.11.03 確定判決 法          院 最高法院 最高法院 最高法院  案          號 110年度台上字第2475號 110年度台上字第2475號 110年度台上字第2475號  判 決 確定日期 110.04.08 110.04.08 110.04.08 是否為得易科罰金之案件  不得易科、不得社勞 不得易科、不得社勞 不得易科、不得社勞 備註  臺中地檢110年度執字第5880號 臺中地檢110年度執字第5880號 臺中地檢110年度執字第5880號   編號3 至27 應執行有期徒刑10年   















編             號            13           14         15 罪             名  毒品危害防制條例 (販賣第一級毒品) 毒品危害防制條例 (販賣第一級毒品) 毒品危害防制條例 (販賣第一級毒品) 宣      告     刑  有期徒刑7 年8 月 有期徒刑7 年8 月 有期徒刑7 年8 月 犯   罪   日   期  109.03.15 109.03.16 17時51分許 109.03.16 20時55分許 偵查（自訴）機關年度及案號  臺中地檢109年度偵字第15479號、第28722號 臺中地檢109年度偵字第15479號、第28722號 臺中地檢109年度偵字第15479號、第28722號 最後事實審 法          院 中高分院 中高分院 中高分院  案          號 109年度上訴字第2732號 109年度上訴字第2732號 109年度上訴字第2732號  判  決  日  期 109.11.03 109.11.03 109.11.03 確定判決 法          院 最高法院 最高法院 最高法院  案          號 110年度台上字第2475號 110年度台上字第2475號 110年度台上字第2475號  判 決 確定日期 110.04.08 110.04.08 110.04.08 是否為得易科罰金之案件  不得易科、不得社勞 不得易科、不得社勞 不得易科、不得社勞 備註  臺中地檢110年度執字第5880號 臺中地檢110年度執字第5880號 臺中地檢110年度執字第5880號   編號3 至27 應執行有期徒刑10年   















編             號            16           17         18 罪             名  毒品危害防制條例 (販賣第一級毒品) 毒品危害防制條例 (販賣第一級毒品) 毒品危害防制條例 (販賣第一級毒品) 宣      告     刑  有期徒刑7 年8 月 有期徒刑7 年8 月 有期徒刑7 年8 月 犯   罪   日   期  109.03.17 109.03.18 109.03.19 偵查（自訴）機關年度及案號  臺中地檢109年度偵字第15479號、第28722號 臺中地檢109年度偵字第15479號、第28722號 臺中地檢109年度偵字第15479號、第28722號 最後事實審 法          院 中高分院 中高分院 中高分院  案          號 109年度上訴字第2732號 109年度上訴字第2732號 109年度上訴字第2732號  判  決  日  期 109.11.03 109.11.03 109.11.03 確定判決 法          院 最高法院 最高法院 最高法院  案          號 110年度台上字第2475號 110年度台上字第2475號 110年度台上字第2475號  判 決 確定日期 110.04.08 110.04.08 110.04.08 是否為得易科罰金之案件  不得易科、不得社勞 不得易科、不得社勞 不得易科、不得社勞 備註  臺中地檢110年度執字第5880號 臺中地檢110年度執字第5880號 臺中地檢110年度執字第5880號   編號3 至27 應執行有期徒刑10年   















編             號            19           20         21 罪             名  毒品危害防制條例 (販賣第一級毒品) 毒品危害防制條例 (販賣第一級毒品) 毒品危害防制條例 (販賣第一級毒品) 宣      告     刑  有期徒刑7 年8 月 有期徒刑7 年8 月 有期徒刑7 年8 月 犯   罪   日   期  109.03.21 109.03.22 109.03.26 偵查（自訴）機關年度及案號  臺中地檢109年度偵字第15479號、第28722號 臺中地檢109年度偵字第15479號、第28722號 臺中地檢109年度偵字第15479號、第28722號 最後事實審 法          院 中高分院 中高分院 中高分院  案          號 109年度上訴字第2732號 109年度上訴字第2732號 109年度上訴字第2732號  判  決  日  期 109.11.03 109.11.03 109.11.03 確定判決 法          院 最高法院 最高法院 最高法院  案          號 110年度台上字第2475號 110年度台上字第2475號 110年度台上字第2475號  判 決 確定日期 110.04.08 110.04.08 110.04.08 是否為得易科罰金之案件  不得易科、不得社勞 不得易科、不得社勞 不得易科、不得社勞 備註  臺中地檢110年度執字第5880號 臺中地檢110年度執字第5880號 臺中地檢110年度執字第5880號   編號3 至27 應執行有期徒刑10年   















編             號            22           23         24 罪             名  毒品危害防制條例 (販賣第一級毒品) 毒品危害防制條例 (販賣第一級毒品) 毒品危害防制條例 (販賣第一級毒品) 宣      告     刑  有期徒刑7 年8 月 有期徒刑7 年8 月 有期徒刑7 年8 月 犯   罪   日   期  109.03.27 109.03.28 109.03.29 偵查（自訴）機關年度及案號  臺中地檢109年度偵字第15479號、第28722號 臺中地檢109年度偵字第15479號、第28722號 臺中地檢109年度偵字第15479號、第28722號 最後事實審 法          院 中高分院 中高分院 中高分院  案          號 109年度上訴字第2732號 109年度上訴字第2732號 109年度上訴字第2732號  判  決  日  期 109.11.03 109.11.03 109.11.03 確定判決 法          院 最高法院 最高法院 最高法院  案          號 110年度台上字第2475號 110年度台上字第2475號 110年度台上字第2475號  判 決 確定日期 110.04.08 110.04.08 110.04.08 是否為得易科罰金之案件  不得易科、不得社勞 不得易科、不得社勞 不得易科、不得社勞 備註  臺中地檢110年度執字第5880號 臺中地檢110年度執字第5880號 臺中地檢110年度執字第5880號   編號3 至27 應執行有期徒刑10年   















編             號            25           26         27 罪             名  毒品危害防制條例 (販賣第一級毒品) 毒品危害防制條例 (販賣第一級毒品) 毒品危害防制條例 (販賣第一級毒品) 宣      告     刑  有期徒刑7 年8 月 有期徒刑7 年8 月 有期徒刑7 年8 月 犯   罪   日   期  109.04.10 109.02.22 109.03.19 偵查（自訴）機關年度及案號  臺中地檢109年度偵字第15479號、第28722號 臺中地檢109年度偵字第15479號、第28722號 臺中地檢109年度偵字第15479號、第28722號 最後事實審 法          院 中高分院 中高分院 中高分院  案          號 109年度上訴字第2732號 109年度上訴字第2732號 109年度上訴字第2732號  判  決  日  期 109.11.03 109.11.03 109.11.03 確定判決 法          院 最高法院 最高法院 最高法院  案          號 110年度台上字第2475號 110年度台上字第2475號 110年度台上字第2475號  判 決 確定日期 110.04.08 110.04.08 110.04.08 是否為得易科罰金之案件  不得易科、不得社勞 不得易科、不得社勞 不得易科、不得社勞 備註  臺中地檢110年度執字第5880號 臺中地檢110年度執字第5880號 臺中地檢110年度執字第5880號   編號3 至27 應執行有期徒刑10年